【裁判字號】    97,易,2038
【裁判日期】    971226
【裁判案由】    竊盜
【裁判全文】
臺灣彰化地方法院刑事判決              97年度易字第2038號
公  訴  人  臺灣彰化地方法院檢察署檢察官
被      告  乙○○
上列被告因竊盜案件，經檢察官提起公訴（97年度偵字第9620號
），茲本院判決如下：
    主  文
乙○○竊盜，累犯，處有期徒刑拾月。
    犯罪事實
一、乙○○曾於民國96年間因竊盜案件，經本院以96年度訴字第
    291 號刑事判決判處有期徒刑2 年8 月，經上訴由臺灣高等
    法院臺中分院以96年度上訴字第1670號刑事判決撤銷原審判
    決，改判處有期徒刑8 月，減為有期徒刑4 月確定後，經移
    送執行，並於97年3 月24日易科罰金執行完畢。詎其仍不知
    悔改，基於意圖為自己不法之所有之犯意，於97年8 月31日
    下午2 時45分，騎乘車牌號碼KLX —161 號重型機車，途經
    設於彰化縣埔心鄉○○路207 巷7 弄16號對面之土地公廟前
    時，適見甲○○將車牌號碼KWM —021 號重型機車停放在該
    處，隨即將其所騎乘之機車緊靠在甲○○所騎乘之機車停放
    處停放，並利用甲○○與其子張００下車至土地公廟內參拜
    而疏於注意之際，徒手掀開甲○○之前開機車座墊後，竊取
    甲○○所有置於該機車座墊下方置物箱內之皮包1 個【內有
    現金約新臺幣（下同）1,300 元、金融卡6 張、甲○○之國
    民身分證及健保卡各1 張】得手後，適經甲○○發覺，其見
    狀隨即騎乘機車逃逸。嗣經甲○○於97年8 月31日下午7 時
    30分至警局報警後，由警方調閱路口監視器畫面，始循線查
    悉上情。
二、案經彰化縣警察局溪湖分局報請臺灣彰化地方法院檢察署檢
    察官偵查起訴。
    理  由
一、證據能力部分：
  (一)按被告以外之人於審判外之陳述，雖不符前4 條之規定，而
    經當事人於審判程式同意作為證據，法院審酌該言詞陳述或
    書面陳述作成時之情況，認為適當者，亦得為證據。當事人
    、代理人或辯護人於法院調查證據時，知有第159 條第1 項
    不得為證據之情形，而未於言詞辯論終結前聲明異議者，視
    為有前項之同意，刑事訴訟法第159 條之5 定有明文。立法
    意旨在於傳聞證據未經當事人之反對詰問予以核實，原則上
    先予排除，惟若當事人已放棄詰問或未聲明異議，基於證據
    資料愈豐富，愈有助於真實發現之理念，且強化言詞辯論主
    義，法院自可承認該傳聞證據例外擁有證據能力。經查，證
    人即被害人甲○○、證人即兒童張００【85年6 月間出生；
    真實姓名、年籍均詳卷】分別於警詢中陳述（參見警卷第6
    、7 頁），雖係被告以外之人於審判外之陳述，性質上屬傳
    聞證據，惟經檢察官、被告乙○○均同意作為證據，又本院
    審酌該言詞陳述作成時之情況，並查無其他不法之情狀，足
    認為得為本案之證據，依刑事訴訟法第159 條之5 之規定，
    有證據能力。
  (二)以下本案所引用被告以外之人於審判外之言詞或書面陳述（
    除理由欄一(一)所述部分外），而不符合刑事訴訟法第159 條
    之1 至第159 條之4 之規定者，均經本院於審理時當庭直接
    提示而為合法之調查，檢察官及被告均同意作為證據，本院
    審酌前開證據作成或取得之狀況，均無非法或不當取證之情
    事，亦無顯不可信之情況，故認為適當而均得作為證據。是
    前開證據，依刑事訴訟法第159 條之5 之規定，均具有證據
    能力，先予敘明。
二、訊據被告固不否認，於上揭時、地，騎乘車牌號碼KLX —16
    1 號重型機車，至彰化縣埔心鄉○○路207 巷7 弄16號對面
    之土地公廟前，並將機車停放在證人甲○○所騎乘之車牌號
    碼KWM —021 號重型機車旁，再騎乘機車離去現場，惟矢口
    否認有何竊盜之犯行，並辯稱：其僅騎機車至該處抽煙休息
    ，約5 分鐘後隨即離去現場云云。然查：
  (一)上揭犯罪事實，業據證人即被害人甲○○於警詢中陳述、於
    本院審理中具結證述：其於97年8 月31日下午2 時45分，騎
    乘車牌號碼KWM —021 號重型機車並搭載其子張００至彰化
    縣埔心鄉○○路207 巷7 弄16號對面之土地公廟欲拜拜，其
    將機車停放在廣場之際，被告亦騎乘機車並停放於其機車旁
    ，現場僅有其與張００、被告，共計3 人，其下車時有將機
    車座墊上鎖，並至土地公廟內參拜約2 分鐘後，其看見被告
    將手置於其前開機車座墊上面，往下輕輕一壓，然後神情慌
    張迅速騎乘機車離去，其見狀隨即跑至停放機車處查看，發
    覺機車座墊未鎖，始發現其所有置於該機車座墊下方置物箱
    內之皮包1 個，內有現金約1,300 元、金融卡6 張、甲○○
    之國民身分證、健保卡各1 張已經不見（參見本院97年12
    月17日審判筆錄；警卷第5 頁至第6 頁）等語；證人即兒童
    張００於警詢中陳稱：其與母親甲○○於97年8 月31日下午
    2 時45分，共乘機車至彰化縣埔心鄉○○路207 巷7 弄16號
    店面土地公廟拜拜，現場僅有其與母親張秀容、被告，共計
    3 人，其與母親下車至土地公廟內拜拜，其看見被告神情慌
    張迅速騎乘機車離去，其始知悉其母親之皮包遭竊（參見警
    卷第7 頁）等語，且有監視器翻拍照片2 張、現場位置圖1
    紙、車籍查詢基本資料詳細畫面1 紙（參見警卷第8 、11、
    14頁）附卷可參，核屬相符，爰審酌證人甲○○、張００均
    與被告並無仇恨，被告於本院審理中亦自承不認識上揭證人
    ，上揭證人應無設詞陷害被告之可能，前揭證人所述內容應
    堪採信；況如被告騎乘機車至該處之目的係為休息者，以該
    處土地公廟前廣場並非人潮或機車停放擁擠之處，依常情被
    告應可找尋廣場任何無機車停放處停放休息，何以被告竟捨
    此不為，反將機車緊靠停放在證人甲○○所騎乘機車之旁邊
    處，被告所為已與常情有違，顯有可疑之處。
  (二)又案發當時該土地公廟前廣場僅有被告、證人甲○○、張０
    ０外，並無他人靠近過證人甲○○所騎乘之機車等情，業經
    證人甲○○於本院審理中證述明確；另被告有將手置放在證
    人甲○○機車座墊上並往下壓按之動作，且於證人甲○○發
    覺後，被告神情慌張騎乘機車離開現場，已如前述，依事理
    常情，證人甲○○所有置於機車座墊下方置物箱之財物，應
    無可能憑空消失；復參酌被告一看見證人甲○○由土地公廟
    處朝廣場停放機車處方向觀看時，隨即騎車離去等情觀之，
    若非被告行竊，何以被告發現證人甲○○觀看機車之際，隨
    即騎乘機車離去，足徵證人甲○○所有置於機車座墊下方之
    皮包財物，應係遭被告徒手行竊。
  (三)綜上所述，被告上揭所辯，核與事理常情不符，亦與前揭事
    證有異，顯係臨訟卸責之詞，不足採信。從而，本案事證明
    確，被告前開犯行，已堪認定。
三、核被告所為，係犯刑法第320 條第1 項之普通竊盜罪。另按
    刑法上竊盜罪既遂未遂區分之標準，係採權力支配說，即行
    為人將竊盜之客體，移入一己實力支配之下者為既遂，若著
    手於竊盜，而尚未脫離他人之持有，或未移入一己實力支配
    之下者，則為未遂（最高法院84年度臺上字第2256號判決要
    旨參照）。被告已將竊盜之客體移入一己實力支配之下，應
    屬竊盜既遂。另查，被告曾於96年間因竊盜案件，經本院以
    96年度訴字第291 號刑事判決判處有期徒刑2 年8 月，經上
    訴由臺灣高等法院臺中分院以96年度上訴字第1670號刑事判
    決撤銷原審判決，改判處有期徒刑8 月，減為有期徒刑4 月
    確定後，經移送執行，並於97年3 月24日易科罰金執行完畢
    等情，此有臺灣高等法院被告前案紀錄表、臺灣彰化地方法
    院檢察署刑案資料查註紀錄表各1 份存卷可考，其於5 年內
    故意再犯本案有期徒刑以上之罪，應依刑法第47條第1 項之
    規定，論以累犯，並加重其刑。至公訴人對被告上揭所為雖
    具體求處有期徒刑1 年等語，爰審酌被告前有利用他人停放
    機車下車購物之際，行竊他人機車座墊下方財物之竊盜前科
    ，甫經中華民國96年罪犯減刑條例減刑出監，仍不知悔改，
    貪慾圖利，不思以合法正當途徑賺取所得，復另行利用民眾
    參拜寺廟之際，徒手竊取他人所有置於機車內之財物，顯見
    其毫無悔改之意，犯罪後猶否認犯行，且一再飾詞圖卸，未
    見絲毫悔意，態度不佳，及對被害人所生損害等一切情狀，
    量處如主文所示之刑。
據上論斷，應依刑事訴訟法第299 條第1 項前段，刑法第320 條
第1 項、第47第1 項，刑法施行法第1 條之1 第1 項、第2 項前
段，判決如主文。
本案經檢察官謝雨青到庭執行職務。
中    華    民    國    97    年    12    月    26    日
                  刑事第八庭      法  官  唐中興
以上正本證明與原本無異。
如不服本判決，應於收受判決後10日內向本院提出上訴書狀，並
應敘述具體理由；其未敘述上訴理由者，應於上訴期間屆滿後20
日內向本院補提理由書（均須按他造當事人之人數附繕本「切勿
逕送上級法院」）。
告訴人或被害人對於判決如有不服具備理由請求檢察官上訴者，
其上訴期間之計算係以檢察官收受判決正本之日期為準。
中    華    民    國    97    年    12    月    26    日
                                  書記官  吳政
【附錄本案判決論罪科刑法條全文】：
中華民國刑法第320條
意圖為自己或第3 人不法之所有，而竊取他人之動產者，為竊盜
罪，處5 年以下有期徒刑、拘役或5 百元以下罰金。
意圖為自己或第3 人不法之利益，而竊佔他人之不動產者，依前
項之規定處斷。
前2項之未遂犯罰之。


司法院資訊處製作；財團法人民間司法改革基金會備份。
